臺灣屏東地方法院刑事判決
111年度原侵訴字第3號
公  訴  人  臺灣屏東地方檢察署檢察官
被      告  張俊雄




指定辯護人  本院公設辯護人張宏惠  
上列被告因妨害性自主等案件，經檢察官提起公訴（111 年度偵
字第4568號），被告於準備程序中，就被訴事實為有罪之陳述，
本院告知其簡式審判程序之旨，聽取當事人意見後，裁定由受命
法官獨任依簡式審判程序審理，茲判決如下：
    主      文
乙○○犯如附表各編號「主文及宣告刑」欄所示之罪，各處如附表
各編號「主文及宣告刑」欄所示之刑及沒收之諭知。不得易科罰
金部分，應執行有期徒刑貳年陸月；得易科罰金部分，應執行有
期徒刑伍月，如易科罰金，以新臺幣壹仟元折算壹日。
　　事實及理由
一、本件被告乙○○所犯均係死刑、無期徒刑、最輕本刑為3年以
    上有期徒刑以外之罪，其於準備程序中就前揭被訴事實為有
    罪之陳述，經法官告知簡式審判程序之旨，並聽取被告、辯
    護人與公訴人之意見後，由本院裁定進行簡式審判程序，合
    先敘明。
二、本院認定被告之犯罪事實及證據，除附件起訴書證據欄部分
    應補充「被告於本院準備及審理程序中之自白」為證據外，
    餘均與檢察官起訴書之記載相符，茲引用之（如附件）。
三、論罪科刑：　　　
㈠、核被告就如附件犯罪事實一㈠所為，分別係犯刑法第224 條之
    強制猥褻罪及同法第325條第1項之搶奪罪。被告對於被害人
    A 女為強制猥褻之犯行過程中，雖有施以強暴手段導致被害
    人右手受有瘀青之傷害，然被告上開傷害之行為係為強制猥
    褻行為之手段及結果，自應包含於強制猥褻行為之內，不另
    論罪；就如附件犯罪事實一㈡所為，犯刑法第320條第1 項之
    竊盜罪；就如附件犯罪事實一㈢所為，分別犯刑法第321條第
    1項第2款、第1款之踰越牆垣侵入住宅竊盜罪及同法第304條
    強制罪。
㈡、被告所犯上開強制猥褻罪（1罪）、搶奪罪（1罪）、普通竊
    盜罪（1罪）、踰越牆垣侵入住宅竊盜罪（1罪）、強制罪（
    1罪），犯意各別，行為互殊，應予分論併罰。
㈢、爰以行為人之責任為基礎，審酌被告與被害人A女素不相識，
    見A女落單可欺，為逞一己私慾，即對A女為強制猥褻行為，
    又另行起意，趁A女不備，而強取A女之財物即黑色外套1件
    ，影響A女身心發展非輕；又不思以正當途徑獲取財物，竟
    任意竊取他人物品，並以強制之方式，妨害告訴人甲○○行使
    權利，對他人之財產安全、社會治安影響非輕，所為應予非
    難；且參以被告前已因妨害性自主罪、搶奪、竊盜案件經法
    院判刑確定，於本案行為時，尚在假釋期間，竟不知悔改，
    再度為本案犯行，自有施以較長之矯正期間，以澈底教化被
    告之必要；兼衡其犯罪之動機、手段、目的、情節及暨考量
    其犯後態度、智識程度、家庭生活經濟狀況（見原侵訴卷第
    79頁），及所竊取之財物已由警方發還被害人，有贓物認領
    保管單在卷可參，犯罪實害稍有減輕等一切情狀，分別量處
    如附表所示之刑，並就得易科罰金部分，諭知易科罰金之折
    算標準。再衡以被告各次所犯罪行為之罪質、時間、地點橫
    跨情形，考量整體犯罪過程之各罪關係、被害人數、所侵害
    法益之性質、數罪對法益侵害之加重效應及罪數所反應行為
    人之人格及犯罪傾向等情狀，予以綜合判斷，分別就不得易
    科罰金之有期徒刑部分、得易科罰金之有期徒刑部分，各定
    應執行之刑如主文所示，並就得易科罰金之有期徒刑之應執
    行刑諭知易科罰金之折算標準，以示懲戒。
四、沒收：
㈠、按犯罪所得，屬於犯罪行為人者，沒收之；前2 項（即前述
    犯罪所得）之沒收，於全部或一部不能沒收或不宜執行沒收
    時，追徵其價額；犯罪所得已實際合法發還被害人者，不予
    宣告沒收或追徵，刑法第38條之1 第1 項前段、第3 項、第
    5 項分別定有明文。　
㈡、查被告就犯罪事實欄一㈡、㈢所竊得之普通重型機車1部及黑色
    短袖1件，雖為要被告犯罪所得，然業經被害人領回，有如
    前述，足認被告本案犯罪所得已實際合法發還被害人，爰不
    予宣告沒收；至A女之黑色外套1件雖已扣案，因被害人A女
    不願領回（見警卷第23頁），而上開之物為被告之犯罪所得
    ，應依刑法第38條之1 第1 項前段規定，於該次犯罪主文項
    下宣告沒收。
據上論斷，應依刑事訴訟法第273條之1第1項、第299條第1項前
段，判決如主文。
本案經檢察官吳紀忠提起公訴，檢察官吳政洋到庭執行職務。
中　　華　　民　　國　　111 　年　　7 　　月　　14　　日
                  刑事第五庭  法  官  程耀樑
以上正本證明與原本無異。
如不服本判決應於收受判決後20日內向本院提出上訴書狀，並應
敘述具體理由；其未敘述上訴理由者，應於上訴期間屆滿後20日
內向本院補提理由書（均須按他造當事人之人數附繕本）「切勿
逕送上級法院」。
中　　華　　民　　國　　111 　年　　7 　　月　　14　　日
                              書記官  沈君融
附錄本案論罪科刑法條全文：　　
中華民國刑法第224條
（強制猥褻罪）
對於男女以強暴、脅迫、恐嚇、催眠術或其他違反其意願之方法
，而為猥褻之行為者，處6月以上5年以下有期徒刑。
中華民國刑法第304條
以強暴、脅迫使人行無義務之事或妨害人行使權利者，處3年以
下有期徒刑、拘役或9千元以下罰金。
前項之未遂犯罰之。
中華民國刑法第320條
意圖為自己或第三人不法之所有，而竊取他人之動產者，為竊盜
罪，處5年以下有期徒刑、拘役或50萬元以下罰金。
意圖為自己或第三人不法之利益，而竊佔他人之不動產者，依前
項之規定處斷。
前二項之未遂犯罰之。
中華民國刑法第321條
犯前條第1項、第2項之罪而有下列情形之一者，處6月以上5年以
下有期徒刑，得併科 50 萬元以下罰金：
一、侵入住宅或有人居住之建築物、船艦或隱匿其內而犯之。
二、毀越門窗、牆垣或其他安全設備而犯之。
三、攜帶兇器而犯之。
四、結夥三人以上而犯之。
五、乘火災、水災或其他災害之際而犯之。
六、在車站、港埠、航空站或其他供水、陸、空公眾運輸之舟、
    車、航空機內而犯之。
前項之未遂犯罰之。
中華民國刑法第325條
（普通搶奪罪）
意圖為自己或第三人不法之所有，而搶奪他人之動產者，處6月
以上5年以下有期徒刑。
因而致人於死者，處無期徒刑或7年以上有期徒刑，致重傷者，
處3年以上10年以下有期徒刑。
第 1 項之未遂犯罰之。　　　　　　　
附表：犯罪事實與主文對照表
編號 犯罪事實 主文及宣告刑 一 如附件犯罪事實欄一㈠ 乙○○犯強制猥褻罪，處有期徒刑壹年；又犯搶奪罪，處有期徒刑拾月，扣案之黑色外套壹件沒收之。 二 如附件犯罪事實欄一㈡ 乙○○犯竊盜罪，處有期徒刑肆月，如易科罰金，以新臺幣壹仟元折算壹日。 三 如附件犯罪事實欄一㈢ 乙○○犯踰越牆垣侵入住宅竊盜罪，處有期徒刑壹年；又犯強制罪，處有期徒刑參月，如易科罰金，以新臺幣壹仟元折算壹日。